【裁判字號】    91,易,1433
【裁判日期】    920421
【裁判案由】    恐嚇取財等
【裁判全文】
臺灣臺南地方法院刑事判決                        九十一年度易字第一四三三號
    公  訴  人  臺灣台南地方法院檢察署檢察官
    被      告  乙○○
右列被告因恐嚇取財等案件，經檢察官提起公訴（九十一年度偵字第一七○五號），
本院判決如左：
    主  文
乙○○意圖為自己不法之所有，以恐嚇使人將本人之物交付，未遂，處有期徒刑柒月
。
    事  實
一、乙○○意圖為自己不法所有而為竊盜及恐嚇取財之犯意，於民國九十年十二月十
    五日十二時許，在台南縣永康市○○路一○○六號前，竊取丁○○所有之車牌號
    碼ＵＥＰ－七四二號輕型機車一輛得手後，復於九十一年一月二十八日二十時許
    ，以電話向丁○○之父親丙○○恐嚇稱：如果還要機車，需籌新台幣（下同）六
    千元，若無六千元，就不用講了等語，並指示丙○○將六千元匯入其所申請之局
    號000000－0，帳號000000－0號郵局帳戶內，丙○○隨即報警處
    理。嗣於九十一年二月七日十四時許，在台南縣新營市○○路與同濟路口，乙○○發動該部機車欲離去時，為警當場查獲，因而未取得贖款。
二、案經丙○○訴由台南縣警察局報請臺灣台南地方法院檢察署檢察官偵查起訴。
      理  由
一、訊據被告乙○○固不否認於上揭時地，欲發動車牌號碼ＵＥＰ－七四二號輕型機
    車離去時為警查獲之事實，惟矢口否認有何竊盜及恐嚇取財犯行，辯稱：因伊之
    前的老闆甲○○欠伊三萬多元工資，伊於九十一年一月中旬至甲○○家附近等他
    ，剛好遇到他，伊向他要工資，他一直說沒錢，伊好不容易遇到他，當然不肯輕
    易放過他，他剛好又騎該部機車，伊就硬把該部機車搶來，並告訴他，如果還工
    資，伊就會把車子還他，不知道該車是贓車，亦不曾打電話給車主勒索六千元云
    云。經查：
（一）車牌號碼ＵＥＰ－七四二號輕型機車確係被害人丁○○所有並於上開時地失竊
      等情，業據被害人之父親丙○○於警詢時指述甚詳（見九十一年二月七日警詢
      筆錄），且有車輛竊盜、車牌失竊個別查詢報表及台南縣警察局車輛協尋電腦
      輸入單各一紙在卷可稽。
（二）上開如何遭恐嚇付錢贖車之情，復據被害人丙○○於警詢時指述：「‧‧‧警
      方所逮捕之嫌疑犯乙○○曾於九十一年一月二十八日約二十時左右打電話至我
      家問我是否有丟掉一部白色機車，我答有，他再問我該機車是否還要？我答：
      當然要，他就告訴我如果你還要機車那就匯款六千元至郵局局號○○三一一○
      －、帳號000000－0號戶口內，我就跟他講說沒有戶名無法匯款，他才
      跟我講說戶名乙○○，故我看到嫌疑犯名字才認為他曾打電話至我家勒索六千
      元贖車車款」、「據我太太康張英桃說該嫌於九十一年一月二十八日當日曾打
      電話至來來快餐店問這裡是否有人遺失一部白色機車，店內人員就告知他我太
      太家有遺失一部機車，又告訴他我家電話，我想嫌犯可能從這裏得知我家電話
      ，該嫌於一月二十八日二十時與我通話中其報戶名乙○○，後我跟他講我是做
      田人無法籌借六千元，該嫌就跟我講沒六千元就不用講了，我明日再打電話給
      你，隔日一月二十九日我太太於二十二時左右接獲一通電話，對方聽到我太太
      聲音就立即掛斷，故我們猜想應是我太太認識的人所偷，我於當日（二十八）
      即向大灣所報案。」等語（見本院九十一年二月七日警詢筆錄），被告並自承
      確實認識康張英桃，及上開帳戶確係伊所申請使用等情（見本院九十一年十一
      月二十六日訊問筆錄），且有台南郵局檢送之前開帳戶基本資料在卷可佐，足
      認被害人丙○○之上揭指述與事實相符，應可採信。
（三）被告雖以前詞置辯，然為證人甲○○所否認，並證稱：該部機車並非伊交給被
      告，伊於八十九年初就離開到高雄、台北、新營等地工作等語（見本院九十一
      年十二月十二日訊問筆錄）。再參之被告所辯，伊是在南灣街跟永大路路口遇
      到甲○○，當時他正在停紅綠燈云云，則當時該部機車既為甲○○使用中，其
      只要稍加油門，即可從容離去，若被告確實在馬路上即有強行扣車之舉，衡情
      必會引發肢體衝突，殊難想像被告單獨一人又無任何交通工具之下，可以如此
      輕易自甲○○占有使用中將該部機車強行搶走，被告所辯顯與常情有違。
（四）此外，復有扣押書、贓物認領保管單各一紙及機車照片二幀在卷可稽，被告空
      言否認犯行，顯係事後卸責之詞，自難憑採，事證明確，被告犯行堪以認定。
二、核被告乙○○竊取機車所為係犯刑法第三百二十條第一項之竊盜罪，又以恐嚇使
    人交付財物之行為部分，其已著手於恐嚇取財之行為而不遂，係犯刑法第三百四
    十六條第三項、第一項之恐嚇取財未遂罪。被告所犯竊盜與恐嚇取財未遂二罪間
    ，有方法目的之牽連關係，為牽連犯，依刑法第五十五條後段之規定，應從一重
    之恐嚇取財未遂罪處斷。又被告已著手於恐嚇取財之行為，未至取得財物之結果
    ，應依刑法第二十六條前段減輕其刑。爰審酌被告不圖正途賺取錢財，竟以竊車
    為手段向車主恐嚇勒索錢財，對社會治安危害甚大及其於犯罪後猶飾詞圖卸刑責
    ，缺乏悔意等一切情狀，量處如主文所示之刑，以資懲儆。末查，被告所有供恐
    嚇取財用之前揭帳戶業於九十一年二月五日終止，有帳戶資料一紙在卷可稽（見
    偵查卷第十五頁），爰不予宣告沒收。
據上論斷，應依刑事訴訟法第二百九十九條第一項前段，刑法第三百二十條第一項、
第三百四十六條第三項、第一項、第五十五條後段、第二十六條，罰金罰緩提高標準
條例第一條前段，判決如主文。
中      華      民      國    九十二    年      四      月    二十一    日
                              臺灣臺南地方法院刑事第二庭
                                  審判長  法  官  陳振謙
                                          法  官  朱中和
                                          法  官  孫淑玉
右正本證明與原本無異。
如不服本判決應於送達後十日內向本院提出上訴狀（應附繕本）。
                                          書記官  王元宏
中      華      民      國    九十二    年      四      月    二十二    日
附錄本案論罪科刑法條全文：
刑法第三百二十條
意圖為自己或第三人不法之所有，而竊取他人之動產者，為竊盜罪，處五年以下有期
徒刑、拘役或五百元以下罰金。
意圖為自己或第三人不法之利益，而竊佔他人之不動產者，依前項之規定處斷。
前二項之未遂犯罰之。
刑法第三百四十六條：
意圖為自己或第三人不法之所有，以恐嚇使人將本人或第三人之物交付者，處六月以
上五年以下有期徒刑，得併科一千元以下罰金。
以前項方法得財產上不法之利益，或使第三人得之者，亦同。
前二項之未遂犯罰之。


司法院資訊處製作；財團法人民間司法改革基金會備份。
